【裁判字號】    92,訴,1477
【裁判日期】    921119
【裁判案由】    毒品危害防制條例
【裁判全文】
臺灣高雄地方法院刑事判決                        九十二年度訴字第一四七七號
    公  訴  人  臺灣高雄地方法院檢察署檢察官
    被      告  甲○○
右列被告因毒品危害防制條例案件，經檢察官提起公訴（九十二年度毒偵字第一ＯＯ
一號），被告就被訴事實為有罪之陳述，經本院告知簡式審判程序意旨，並聽取公訴
人及被告意見後，本院合議庭裁定依簡式審判程序審理，並判決如左
    主  文
甲○○連續施用第一級毒品，處有期徒刑陸月，如易科罰金，以參佰元折算壹日，扣
案之第一級毒品海洛因壹小包（驗後淨重零點零肆公克，包裝重零點壹參公克），沒
收銷燬之；又施用第二級毒品安非他命，處有期徒刑參月，如易科罰金，以參佰元折
算壹日；應執行有期徒刑捌月，如易科罰金，以參佰元折算壹日，扣案之第一級毒品
海洛因壹小包（驗後淨重零點零肆公克，包裝重零點壹參公克），沒收銷燬之。
    事  實
一、甲○○前因於民國九十年間施用毒品海洛因、安非他命案件，經觀察勒戒後，有
    繼續施用傾向，而經裁定送強制戒治後，嗣經裁定停止戒治交付保護管束，經保
    護管束期滿，由臺灣高雄地方法院檢察署檢察官於民國九十一年十月十五日，以
    九十一年度戒毒偵字第九三八號不起訴處分確定。其仍不知悔改，嗣於前開不起
    訴處分確定後五年內，復基於施用第一級毒品海洛因之概括犯意，自九十二年二
    月一日晚上十一時許起，至同年二月九日下午一、二時許止，分別在其高雄市○
    ○區○○路三八一號十三樓之二住處之廁所，及位於高雄市○○路不詳名籍友人
    之住處，以注射之方式，平均每三天施用一次，連續施用第一級毒品海洛因數次
    ；及在九十二年二月九日十九時二十分許回溯九十六小時內之某時，在不詳處所
    ，以燒烤之方式，施用第二級毒品安非他命一次，並經警於九十二年二月九日下
    午三時許，在高雄市○○區○○路與繼光街口盤查甲○○身份時，主動交出第一
    級毒品海洛因一包（驗後淨重零點零四公克，包裝重零點一三公克）予警扣案，
    並自行同意與警到警局後，於警詢時即向警自首其施用第一級毒品犯行。
二、案經高雄市政府警察局報告台灣高雄地方法院檢察署檢察官偵查起訴，經訊問被
    告為有罪陳述後，本院裁定依簡式審判程序審理。
    理  由
一、訊據被告甲○○坦承上開事實不諱，且(1)被告於九十二年二月九日十九時二十分
    許為警查獲採尿，送請高雄市立凱旋醫院鑑定，結果確呈現第一級毒品代謝物嗎
    啡、第二級毒品安非他命代謝物甲基安非他命陽性反應，有高雄市立凱旋醫院煙
    毒尿液檢驗成績書及犯罪嫌疑人尿液採驗代碼對照表各一紙在卷可按；(2)被告於
    九十二年二月九日經警查獲時所扣得之白色粉末一小包，經檢察官送請法務部調
    查局鑑定後，具有第一級毒品海洛因之成分（驗後淨重零點零四公克，包裝重零
    點一三公克），亦有法務部調查局鑑定通知書一紙附卷足參；(3)另按「施用海洛
    因後，其於尿液中排出之最長時限，受施用劑量、施用方式、個人體質及其代謝
    情況等因素影響，因個案而易，施用海洛因一般可檢出之最長時間為海洛因服用
    後二至四天」等情，有行政院衛生署管制藥品管理局九十一年八月二日「管檢字
    第一Ｏ八四四三號函」可查，均足佐被告上開自白與事實相符，而堪採信。又被
    告前因於九十年間施用毒品案件，經觀察勒戒後，有繼續施用傾向，而經裁定送
    強制戒治後，嗣經裁定停止戒治交付保護管束，經保護管束期滿，由臺灣高雄地
    方法院檢察署檢察官於民國九十一年十月十五日，以九十一年度戒毒偵字第九三
    八號不起訴處分確定等情，有台灣高雄地方法院檢察署刑案資料查註紀錄表、台
    灣高等法院被告全國前案紀錄表在卷足參，是綜上所述，本件被告二犯毒品危害
    防制條例第十條第一項、第二項之犯行，洵堪認定。
二、核被告所為，係犯毒品危害防制條例第十條第一項、第二項之施用第一級毒品罪
    、施用第二級毒品罪。其持有第一級、第二級毒品之低度行為，分別為施用之高
    度行為所吸收，均不另論罪。又被告多次施用第一級毒品海洛因之犯行，時間緊
    接，觸犯構成要件相同之罪名，顯係基於概括之犯意為之，應依連續犯之規定論
    以一罪，並依法加重其刑。被告所犯上開二罪，犯意個別，行為互殊，應予分論
    併罰。再被告於右述時、地，經警盤查時，即主動交出上開第一級毒品海洛因一
    小包予警扣案，並自行同意與警到警局後，於警詢時即向警自首其施用第一級毒
    品犯行等節，有卷附之被告九十二年二月九日警詢筆錄、高雄市政府警察局刑警
    大隊解送人犯報告書（九十二年二月十日「高市警刑大偵專字第一二一九」號）
    各一份可按，是被告對於其未經發覺之施用第一級毒品犯行自首而接受裁判，依
    法應減輕其刑，並依法先加後減之。另按刑法上自首減刑之規定，本為使犯罪事
    實易於發覺，及獎勵犯人知所悔悟而設，是只要被告對於未發覺之犯罪，向有偵
    查犯罪權限之人申告並表達願接受裁判之意即可，至被告雖嗣後事後變異其供述
    ，亦在所不問，故被告於偵查中雖變更其供述，辯稱：警詢中所述不實，係經警
    刑求才承認云云，然亦不影響自首之效力，附此敘明。又公訴人雖僅就被告九十
    二年二月九日下午一、二時許，施用第一級毒品海洛因之犯行起訴，而未就被告
    其餘施用海洛因之犯行起訴，惟被告其餘施用海洛因之犯行，業經被告於警詢中
    及本院審理中均坦承屬實，是自足認此部分與公訴人起訴部分有連續犯裁判上一
    罪關係，為起訴效力所及，基於審判不可分之原則，本院應併予審理。爰審酌被
    告前因施用毒品案件經不起訴處分後，仍不知悔改，復於前開不起訴處分後五年
    內，再犯本案，足見其意志力不堅，被告施用第一級毒品海洛因之次數及施用第
    二級毒品安非他命之次數非多，以及其犯罪後坦承犯行，犯罪後態度良好及其他
    一切情狀，分就施用第一級毒品部分量處有期徒刑六月，就施用第二級毒品部分
  量處有期徒刑三月，並定其應執行之刑為有期徒刑八月，並諭知易科罰金之折算
    標準，以資儆懲。又扣案之第一級毒品海落因一小包（驗後淨重零點零四公克，
    包裝重零點一三公克），依毒品危害防制條例第十八條第一項前段之規定，不論
    屬於犯人與否，均應宣告沒收併銷燬之，附此敘明。
據上論斷，應依刑事訴訟法第二百九十九條第一項前段、第二百七十三條之一第一項
、第二百八十四條之一，毒品危害防制條例第十條第一項、第二項、第十八條第一項
前段，刑法第十一條、第五十六條、第四十一條、第六十二條、第五十一條第五款，
，罰金罰鍰提高標準條例第二條，判決如主文。
本案經檢察官乙○○到庭執行職務。
中      華      民      國    九十二    年     十一     月     十九     日
                                  臺灣高雄地方法院刑事第十一庭
                                      法  官  吳  志  豪
右正本證明與原本無異。
如不服本判決，應於判決送達後十日內，向本院提出上訴狀。
                                      書記官  邱  秋  珍
中      華      民      國    九十二    年     十一     月    二十一    日
附錄本案論罪科刑法條全文：
毒品危害防制條例第十條
施用第一級毒品者，處六月以上五年以下有期徒刑。
施用第二級毒品者，處三年以下有期徒刑。


司法院資訊處製作；財團法人民間司法改革基金會備份。
